Ministère des Colonies. Série géographique Indochine
Archives nationales d'outre-mer
- D - Administration générale et locale, 1861/1920; INDO AF 48 à 91
  - D40 - Assemblée et Conseils, 1880/1915; INDO AF 52 à 85
    - D42 - Conseil supérieur des colonies, 1890/1913; INDO AF 54
      - Allocation du délégué du Tonkin, demandée par le délégué Levasseur, 1894; INDO AF 54; INDO AF 54/2
      - Pourvoi Levasseur contre l'élection de Le Myre de Vilers, 1895; INDO AF 54; INDO AF 54/3
        Désistement.
      - Election d'un délégué, 1896/1896; INDO AF 54
        - Procès-verbaux du 1er tour de scrutin dans les bureaux de vote de l'Annam, 1896; INDO AF 54; INDO AF 54/4
        - 1er tour de scrutin, Tonkin, 1896; INDO AF 54; INDO AF 54/5
          Procès-verbaux.
        - 2ème tour de scrutin, Annam, 1896; INDO AF 54; INDO AF 54/6
        - 2ème tour de scrutin, Tonkin, 1896; INDO AF 54; INDO AF 54/7
        - 2ème tour de scrutin, Annam et Tonkin, 1896; INDO AF 54; INDO AF 54/8
          Résultats.
      - Monpezat, délégué de l'Annam-Tonkin au Conseil supérieur des colonies, 1906-1908; INDO AF 54; INDO AF 54/10
        Règlement de ses frais de voyage de Marseille à Paris, demande de passage de Marseille à Haïphong.
        Demande par Hallberg de paiement de l'indemnité alloués à Monpezat.
        Lettre au gouverneur général sur les troubles de l'Annam, réponse du gouverneur général.
      - Election du délégué du Cambodge, 1913; INDO AF 54; INDO AF 54/9
    - D43 - Conseil supérieur de l'Indochine, puis conseil du gouvernement, 1887/1915; INDO AF 55 à 69
      - D430 - Généralités, 1887; INDO AF 55
        - Désignation de membres; projet de décret, 1887; INDO AF 55; INDO AF 55/1
      - D431 - Sessions, 1889/1909; INDO AF 55 à 58
        - Sessions ordinaires de 1899, 1900, 1901, 1904, 1899-1904; INDO AF 55; INDO AF 55/1
          Tables des questions étudiées et des rapports (doubles).
        - Séance du 9 février 1889, INDO AF 55; INDO AF 55/2
          Procès-verbal (examen du projet de budget pour l'exercice 1889).
        - Session ordinaire de 1897 (Saïgon), INDO AF 55; INDO AF 55/3
          Procès-verbaux des séances.
          Rapports de commissions.
        - Session ordinaire de 1898 (Hanoï), INDO AF 55; INDO AF 55/4
          Rapport du gouverneur général sur la session.
          Rapports des commissions.
        - Session ordinaire de 1899 (Phnom-Penh), INDO AF 55; INDO AF 55/5
          Composition du Conseil, sommaire des questions examinées.
          Notes des questions examinées par les commissions.
        - Session ordinaire de 1900 (Hanoï), INDO AF 55; INDO AF 55/6
          Composition du Conseil.
          Sommaire des questions examinées.
          Notes des questions étudiées par les commissions (cartes et plans joints).
        - Session ordinaire de 1901 (Hué), INDO AF 55; INDO AF 55/7
          Composition du Conseil et des commissions.
          Sommaire des questions étudiées.
        - Session ordinaire de 1902, INDO AF 55; INDO AF 55/8
        - Session extraordinaire de février 1902 (Hanoï), INDO AF 56; INDO AF 56/9
          Procès-verbal de la séance du 25 février.
        - Session ordinaire de 1903 (Saïgon), INDO AF 56; INDO AF 56/10
        - Session ordinaire de 1906 (Hanoï), 1904; INDO AF 56; INDO AF 56/11
        - Session ordinaire de 1905 (Saïgon), INDO AF 56; INDO AF 56/12
          Vœux des présidents des corps élus, suite donnée aux vœux exprimés en 1905.
        - Session ordinaire de 1906 (Hanoï), INDO AF 57; INDO AF 57/13
          Rapports sur les questions soumises à l'examen du conseil.
          Vœux présentés par les présidents des corps élus.
        - Session ordinaire de 1907 (Phnom-Penh), INDO AF 57; INDO AF 57/14
          Rapports sur les questions soumises au Conseil.
          Vœux des présidents des corps élus.
          Rapports du gouverneur général.
        - Session ordinaire de 1907 (Hanoï), INDO AF 57; INDO AF 57/15
          Vœux présentés.
        - Session ordinaire de 1908 (Hanoï), INDO AF 58; INDO AF 58/16
          Discours d'ouverture du gouverneur général Klobukowski.
        - Session ordinaire de 1909, INDO AF 58; INDO AF 58/17
          Rapport sur le service judiciaire.
      - D432 - Commission permanente, 1899/1915; INDO AF 58 à 69
        - Procès-verbaux des séances, 1899/1915; INDO AF 58 à 69
          - Année 1899, INDO AF 58; INDO AF 58/1
          - Année 1900, INDO AF 59; INDO AF 59/2
          - Année 1901 (1), INDO AF 59; INDO AF 59/3
          - Année 1901 (2), INDO AF 60; INDO AF 60/4
          - Année 1902 (1), INDO AF 60; INDO AF 60/5
          - Année 1902 (2), INDO AF 60; INDO AF 60/6
          - Année 1903 (1), INDO AF 61; INDO AF 61/7
          - Année 1903 (2), INDO AF 61; INDO AF 61/8
          - Année 1904 (1), INDO AF 62; INDO AF 62/9
          - Année 1904 (2), INDO AF 62; INDO AF 62/10
          - Année 1905, INDO AF 63; INDO AF 63/11
          - Année 1906 (1), INDO AF 64; INDO AF 64/12
          - Année 1906 (2), INDO AF 64; INDO AF 64/13
          - Année 1907 (1), INDO AF 65; INDO AF 65/14
          - Année 1907 (2), INDO AF 65; INDO AF 65/15
          - Année 1908 (1), INDO AF 66; INDO AF 66/16
          - Année 1908 (2), INDO AF 66; INDO AF 66/17
          - Année 1909 (1), INDO AF 67; INDO AF 67/18
          - Année 1909 (2), INDO AF 67; INDO AF 67/19
          - Année 1910 (1), INDO AF 68; INDO AF 68/20
          - Année 1910 (2), INDO AF 68; INDO AF 68/21
          - Années 1914-1915, INDO AF 69; INDO AF 69/22
    - D44 - Conseil colonial de Cochinchine, 1879/1897; INDO AF 69 à 70
      - D440 - Généralités, 1879/1896; INDO AF 69
        - Organisation, composition, 1879; INDO AF 69; INDO AF 69/1
        - Nomination de membres; composition du Conseil colonial et du conseil municipal de Saïgon (1887); demande de passage en faveur du conseiller colonial Schroeder (1887); mort du conseiller colonial Garcerie (1890), 1880-1890; INDO AF 69; INDO AF 69/2
        - Avis du Conseil d'Etat approuvant un arrêté local du 9 mars 1885 annulant une décision illégale du Conseil colonial excluant des adjudications du service local toute personnes autres que des Français ou des indigènes de Cochinchine, INDO AF 69; INDO AF 69/3
        - Projets de modification du décret du 8 février 1880, instituant le Conseil colonial de Cochinchine, 1887-1896; INDO AF 69; INDO AF 69/4
          Rapports du gouverneur, notes de Blanchy, président du Conseil colonial, et de Noël Pardon; avis du Conseil d'Etat.
        - Affaire Lé-van-Nhiem, 1889; INDO AF 69; INDO AF 69/5
          Décret annulant pour excès de pouvoir une décision du 20 juin 1889 accordant un dégrèvement à Lé-van-Nhiem, fermier des alcools.
        - Affaires Lamouroux (liquidation de la Société des téléphones Schroeder et Cie) et Bourdin (distillateur); affaires Beer et Bourdon (éleveurs de porcs) et Maurel (entrepreneur du théâtre du Saïgon), 1894-1896; INDO AF 69; INDO AF 69/6
          Affaires Lamouroux (liquidation de la Société des téléphones Schroeder et Cie) et Bourdin (distillateur): annulation par le gouverneur des votes du Conseil colonial accordant des indemnités à Lamouroux et Schroeder.
          Affaires Beer et Bourdon (éleveurs de porcs) et Maurel (entrepreneur du théâtre du Saïgon): annulation d'un vote du Conseil colonial accordant une indemnité à Beer et Bourdon. Attribution d'une indemnité à Maure (Correspondance avec le gouverneur général, Le Myre de Vilers et Blanchy).
      - D441 - Elections, 1880/1895; INDO AF 69
        - Elections de 1880, INDO AF 69; INDO AF 69/1
          Professions de foi des candidats, rapport du directeur de l'Intérieur sur les opérations.
        - Pourvois Viénot devant le Conseil d'Etat, 1880-1884; INDO AF 69; INDO AF 69/2
          - Contre une décision du Conseil privé du 2 octobre 1800 (annulation des élections des 14 et 15 août 1880).
          - Contre une décision du Conseil privé du 4 décembre 1881 (annulation de l'élection de Viénot). Question de l'effet suspensif du pourvoi en Conseil d'Etat.
          - Contre un arrêté du Conseil privé du 26 septembre 1882 (convocation des électeurs en vue de nommer deux membres du Conseil colonial).
          - Contre les arrêtés des 23 août et 11 octobre 1883 nommant Rivière membre du Conseil privé et du Conseil colonial.
          - Contre une décision du Conseil privé du 27 octobre 1883 annulant l'élection de Viénot.
        - Elections de 1884, 1886, 1890, 1891, 1893; statistique électorale, 1895, 1884-1895; INDO AF 69; INDO AF 69/3
          Elections de 1884: télégramme.
          Elections de 1886: rapports du gouverneur, professions de fer des candidats, extraits de presse, 1886.
          Elections de 1890: rapport du gouverneur général 1890.
          Elections de 1891: recours en Conseil d'Etat Nguyen-Khac-Thuat contre une décisions de la circonscription de Chaudoc), 1891.
          Elections de 1893: recours en Conseil d'Etat Nguyen-ven-Vang contre une décision du Conseil de Contentieux annulant les opéations de la circonscription de Bienhoa, 1893.
          Statistique électorale, 1895.
      - D442 - Procès-verbaux, 1880/1897; INDO AF 70
        - Session ordinaire de 1880; session extraordinaire de 1881; session ordinaire de 1885-1886; session extraordinaire de 1889; session ordinaire de 1889-1890; session ordinaire de 1901, 1880-1901; INDO AF 70; INDO AF 70/1
        - Vœux du Conseil colonial, 1881-1882; INDO AF 70; INDO AF 70/2
          Mode de nomination du président, législation de Cochinchine, publicité des séances.
        - Envoi des procès-verbaux des délibérations, des discours des gouverneurs à l'ouverture des sessions, des rapports des services; transmission à la Cour des Comptes, 1882-1895; INDO AF 70; INDO AF 70/3
        - Correspondance, rapports des gouverneurs relatifs aux sessions ordinaires et extraordinaires et extraordinaires, 1884-1897; INDO AF 70; INDO AF 70/4
    - D45 - Conseil privé de Cochinchine, 1864/1914; INDO AF 70 à 78
      - D450 - Généralités, 1864/1893; INDO AF 70 à 72
        - Création, attributions, fonctionnement (1869-1871); séance du 7 juin 1870, procès-verbal (1870), 1864-1871; INDO AF 70; INDO AF 70/1
        - Présence du directeur des Ponts et chaussées aux délibérations (1872, 1875); entrée au Conseil privé du commandant de la Marine en Cochinchine (1874); nominations de membres (1886-1893); ordre de préséance des membres du Conseil privé (1891-1892), 1872-1893; INDO AF 71; INDO AF 71/2
        - Extraits du registre des délibérations, 1869/1881; INDO AF 71 à 72
          - Extraits du registre privé des délibérations, 1869-1873; INDO AF 71; INDO AF 71/3
          - 1874, INDO AF 71; INDO AF 71/4
          - 1875, INDO AF 71; INDO AF 71/5
          - 1876-1882, 1876-1881; INDO AF 72; INDO AF 72/6
      - D451 - procès-verbaux, 1906/1914; INDO AF 72 à 78
        - 1906, INDO AF 72; INDO AF 72/1
        - 1907, INDO AF 73; INDO AF 73/2
        - 1908, INDO AF 73; INDO AF 73/3
        - 1909, INDO AF 74; INDO AF 74/4
        - 1910, INDO AF 75; INDO AF 75/5
        - 1911, INDO AF 76; INDO AF 76/6
        - 1912, INDO AF 77; INDO AF 77/7
        - 1913, INDO AF 78; INDO AF 78/8
        - 1914, INDO AF 78; INDO AF 78/9
    - D46 - Conseil de protectorat du Cambodge, 1901/1914; INDO AF 79 à 82
      - Procès-verbaux des séances du Conseil de protectorat du Cambodge, 1901/1913; INDO AF 79 à 81
        - 1901-1903, INDO AF 79; INDO AF 79/1
        - 1909, INDO AF 79; INDO AF 79/2
        - 1910, INDO AF 79; INDO AF 79/3
        - 1911, INDO AF 80; INDO AF 80/4
        - Janvier-juillet 1912, INDO AF 80; INDO AF 80/5
        - Août-décembre 1912, INDO AF 80; INDO AF 80/6
        - Janvier-juillet 1913, INDO AF 81; INDO AF 81/7
        - Août-décembre 1913, INDO AF 81; INDO AF 81/8
      - Extraits des procès-verbaux du Conseil de protectorat du Cambodge, 1914/1914; INDO AF 81 à 82
        - Janvier-juillet 1914, INDO AF 81; INDO AF 81/9
        - Août-décembre 1914, INDO AF 82; INDO AF 82/10
    - D47 - Conseil de protectorat de l'Annam et du Tonkin, 1894/1914; INDO AF 82 à 85
      - D470 - de l'Annam-Tonkin, 1894/1898; INDO AF 82
        - Procès-verbaux des séances, 1894/1898; INDO AF 82
          - 1894-1895, INDO AF 82; INDO AF 82/1
          - 1896-1898, INDO AF 82; INDO AF 82/2
      - D471 - de l'Annam, 1902/1909; INDO AF 82
        - Procès-verbaux des séances des 23 septembre 1902, 13 septembre 1907, 30 septembre 1909, 1902-1909; INDO AF 82; INDO AF 82/1
      - D472 - du Tonkin, 1899/1914; INDO AF 82 à 85
        - Procès-verbaux des séances, 1899/1914; INDO AF 82 à 85
          - 1899-1901, INDO AF 82; INDO AF 82/1
          - 1902-1903, INDO AF 82; INDO AF 82/2
          - 1904, INDO AF 83; INDO AF 83/3
          - 1905, INDO AF 83; INDO AF 83/4
          - 1906, INDO AF 83; INDO AF 83/5
          - 1907, INDO AF 83; INDO AF 83/6
          - 1908, INDO AF 83; INDO AF 83/7
          - 1909, INDO AF 84; INDO AF 84/8
          - 1910, 1917; INDO AF 84; INDO AF 84/9
          - 1911, INDO AF 84; INDO AF 84/10
          - 1912, INDO AF 84; INDO AF 84/11
          - 1913, INDO AF 85; INDO AF 85/12
          - 1914, INDO AF 85; INDO AF 85/13
    - D48 - Comité consultatif des affaires indigènes, 1913/1913; INDO AF 85
      - Demande d'une secrétaire par le président, participation de l'Indochine à sa rétribution, 1913; INDO AF 85; INDO AF 85/1
    - D49 - Commission consultative des notables du Tonkin, 1886/1886; INDO AF 85
      - Création d'une commission consultative de notables au Tonkin, 1886; INDO AF 85; INDO AF 85/1
  - D50 - Administration provinciale et municipale, 1865/1918; INDO AF 85 à 90
    - D51 - Conseils d'arrondissement ou conseils provinces, 1876/1889; INDO AF 85
      - Organisation des conseils d'arrondissements, 1882/1889; INDO AF 85
        - Projets imprimés; procès-verbaux des séances des conseils d'arrondissement, 1882; INDO AF 85; INDO AF 85/2
        - Décret du 5 mars 1889, 1885-1889; INDO AF 85; INDO AF 85/3
          Projets de décret, rapports du gouverneur (budgets régionaux, commune annamite, etc...).
      - Ile de Poulo-Condore, 1876-1882; INDO AF 85; INDO AF 85/1
        Création d'un commandant particulier.
        Suppression et remplacement par un arrondissement.
    - D52 - Monographies de province, 1889/1890; INDO AF 85
      - Etude du résident Ory sur la province de Quang-Bonh, 1889-1890; INDO AF 85; INDO AF 85/1
        Imprimé.
    - D53 - Elections municipales, 1912/1912; INDO AF 85
      - Elections municipales à Saïgon, Hanoï, Haïphong, 1912; INDO AF 85; INDO AF 85/1
    - D54 - Municipalité de Saïgon, 1866/1914; AF 86 à 89; INDO AF 86 à 89
      - D541 - Organisation, fonctionnement, 1866/1911; INDO AF 86
        - Constitution, organisation, 1866-1877; INDO AF 86; INDO AF 86/1
          Projet de constitution et organisation d'une commission municipale, délibérations du Conseil consultatif, 1866-1869.
          Organisation de l'élection du Conseil municipal et de la Chambre de commerce de Saïgon, 1870-1869.
          Décret du 8 janvier 1877 portant organisation de la municipalité, 1875-1877.
        - Décret du 15 décembre 1877 délimitant la circonscription de la commune de Saïgon, INDO AF 86; INDO AF 86/2
          Plan joint.
        - Décret du 29 avril 1881, modifiant la composition du Conseil municipal, 1881-1882; projets de décret, composition du Conseil (membres indigènes naturilsés français), 1881-1885; INDO AF 86; INDO AF 86/3
        - Approbation du budget municipal par le Conseil privé de Cochinchine, 1874-1879; INDO AF 86; INDO AF 86/4
        - Nomination d'un receveur municipal; indemnité allouée au receveur municipal, 1874-1883; INDO AF 86; INDO AF 86/5
          Nomination d'un receveur municipal; demande d'indemnité par le trésorier-payeur de Cochinchine, chargé de la recette municipale, 1874-1875.
          Indemnité allouée au receveur municipal: projet de suppression, 1883.
        - Solde des employés de mairie en congé en France, 1877; taxe sur les chiens, 1879; promulgation de la loi sur les débits de boisson, 1880, 1877-1880; INDO AF 86; INDO AF 86/6
        - Irrégularités dans la gestion et détournements commis au préjudice de la municipalité, 1878-1885; INDO AF 86; INDO AF 86/7
          Extraits de rapports d'inspection, instructions au gouverneur (pouvoir de contrôle du directeur de l'Intérieur sur la comptabilité des communes).
        - Décret du 3 mai 1883, créant de nouvelles ressources à la municipalité; projet de décret portant modification du précédent; revendications de la municipalité, avis du lieutenant-gouverneur de Cochinchine, du député Le Myre de Vilers, du Conseil privé, 1883-1890; INDO AF 86; INDO AF 86/8
        - Eclairage électrique de la ville, 1888-1900; INDO AF 86; INDO AF 86/9
          Eclairage électrique de la ville: demande de plans par les entrepreneurs, 1888.
          Promulgation du décret du 15 mai 1888 sur l'éclairage électrique, 1890.
          Eclairage au gaz de la ville: offres de services d'un entrepreneur, 1891.
          Adjudication des fournitures de matériel pour l'éclairage de ville: réclamation Forest, 1896.
          Recours de la Société d'électricité de Saïgon contre une décision du Conseil du contentieux de Cochinchine, 1900.
        - Frais de représentation alloués au maire, 1890-1891; INDO AF 86; INDO AF 86/10
          Protestation du Conseil privé de Cochinchine et du Conseil municipal.
        - Recours en Conseil d'Etat Nonnet, adjudicataire des abattoirs suburbains, contre la taxe sur les viandes introduites à Saïgon, 1893-1897; requête Durenne, fournisseur des machines élévatoires du château d'eau, contre la ville de Saïgon, 1884, 1884-1897; INDO AF 86; INDO AF 86/11
        - Changement de nom de deux rues à Saïgon, demande d'autorisation, 1887-1888; INDO AF 86; INDO AF 86/12
        - Renseignements sur la balayeuse-arroseuse de la ville de Paris, 1909; demande de renseignements sur les armes de Saïgon, 1911, 1909-1911; INDO AF 86; INDO AF 86/13
        - Constitution d'une commission municipale à Saïgon, 1911; INDO AF 86; INDO AF 86/14
      - D542 - Procès-verbaux, 1912/1914; INDO AF 87 à 88
        - Procès-verbaux des séances de la Commission municipale 1912, 1ère session, INDO AF 87; INDO AF 87/1
        - Procès-verbaux des séances de la Commission municipale 1912, 2ème session, INDO AF 87; INDO AF 87/2
        - Procès-verbaux des séances de la Commission municipale 1912, 3ème session, INDO AF 87; INDO AF 87/3
        - Procès-verbaux des séances du Conseil municipal, 1913 (1), INDO AF 87; INDO AF 87/4
        - Procès-verbaux des séances du Conseil municipal, 1913 (2), INDO AF 88; INDO AF 88/5
        - Procès-verbaux des séances du Conseil municipal, 1914 (1), INDO AF 88; INDO AF 88/6
        - Procès-verbaux des séances du Conseil municipal, 1914 (2), INDO AF 88; INDO AF 88/7
      - D543 - Elections, 1875/1897; INDO AF 89
        - Etat des électeurs de la ville de Saïgon, 1875; décret du gouverneur convoquant le collège électoral français pour le renouvellement du Conseil municipal, 1881, 1875-1881; INDO AF 89; INDO AF 89/1
        - Elections du 13 avril 1879, INDO AF 89; INDO AF 89/2
          Convocation des électeurs; protestation des électeurs, annulation des élections (délibérations du Conseil privé, rapport du gouverneur).
        - Elections municipales, 1890-1892; INDO AF 89; INDO AF 89/3
          Télégrammes, rapports du gouverneur général: procès-verbal du 2nd tour de scrutin, 1890.
          Recours au Conseil d'Etat Blanchy, Huynh Dang De, Despon Praire, Mathurin: contestation des élections, 1891-1892.
        - Recours en Conseil d'Etat des conseillers municipaux indigènes contre une décision du Conseil de Contentieux annulant les élections indigènes du 24 avril 1892, 1893; INDO AF 89; INDO AF 89/4
        - Recours en Conseil d'Etat Leriche contre une décision du Conseil de Contentieux rejetant sa protestation contre les opérations électorales de 1895, 1895-1897; INDO AF 89; INDO AF 89/5
    - D55 - Municipalité de Cholon, 1865/1915; INDO AF 89
      - D551 - Organisation, 1865/1880; INDO AF 89
        - Arrêtés relatifs à la propriété foncière, 1865; INDO AF 89; INDO AF 89/1
          Mise en vente de terrains ruraux entre Saïgon et Cholon, organisation de ventes publiques de terres à Cholon, unité de mesure agraire.
        - Extrait des registres des délibérations du Conseil privé de Cochinchine, 1874-1880; INDO AF 89; INDO AF 89/2
          Fonctions de receveur de la délégation municipale confiées au percepteur de Cholon, 1874.
          Approbation du budget municipal, 1880.
        - Organisation de la municipalité, réunion de 6 villages à la ville de Cholon, attributions du président du Conseil municipal, 1879; INDO AF 89; INDO AF 89/3
          Délibérations du Conseil privé, arrêtés.
      - D552 - Délibérations du Conseil municipal, 1912/1915; INDO AF 89
        - 1912, INDO AF 89; INDO AF 89/1
        - 1913, INDO AF 89; INDO AF 89/2
        - 1914-1915, INDO AF 89; INDO AF 89/3
    - D56 - Municipalités de Hanoï et de Haïphong, 1886/1918; INDO AF 90
      - D560 - Généralités, 1886/1892; INDO AF 90
        - Création des municipalité d'Hanoï et Haïphong, 1886-1892; INDO AF 90; INDO AF 90/1
      - D561 - Hanoï, 1913/1915; INDO AF 90
        - Procès-verbaux des séances du Conseil municipal, 1913/1915; INDO AF 90
          - 1913-1915, INDO AF 90; INDO AF 90/1
      - D562 - Haïphong, 1909/1918; INDO AF 90
        - Délibération du Conseil du Contentieux de l'Annam et du Tonkin sur une délibération du Conseil municipal de Haïphong, 1909; INDO AF 90; INDO AF 90/1
        - Procès-verbaux des séances du Conseil municipal, 1913-1918; INDO AF 90; INDO AF 90/2
  - D60 - Distinctions honorifiques, 1865/1912; INDO AF 90 à 91
    - D61 - Attributions de décorations, 1865/1912; INDO AF 90 à 91
      - Remise de la Légion d'Honneur à des Français et à des Annamites, 1865-1876; remise de médailles militaire, 1872; traitement à allouer aux Indigènes décorés de la Légion d'Honneur ou de la Médaille militaire, 1868-1869; décoration de l'Ordre de Saint Stanislas de Russie attribuées à Cuniac, maire de Saïgon, 1892, 1865-1892; INDO AF 90; INDO AF 90/1
      - Médailles d'honneur décernées à des fonctionnaires et des Annamites; médaille de sauvetage décernée à un annamite, 1868-1874; INDO AF 90; INDO AF 90/2
        Médailles d'honneur décernées à des fonctionnaires et des Annamites qui se sont distingués dans les expéditions de Rung-Ong, Tan-Tanh, Phu et Phu-Quoc à la prise de Rachgia 1868-1869, et lors d'une tentative d'insurrection dans l'arrondissement de Tran-on (1874) 1868-1874 (carte jointe), médaillés d'or et d'argent décernées à des annamites, 1868-1874.
        Médaille de sauvetage décernée à un annamite, 1873.
      - Médailles décernées à des lauréats du concours pratique de chauffage des chaudières à vapeur au Conservatoire des arts et métiers, 1882-1883; demande de propositions pour la Légion d'honneur et la médaille militaire, 1883; demande de Légion d'honneur pour le lieutenant de vaisseau Moreau, 1886, 1882-1886; INDO AF 91; INDO AF 91/3
      - Propositions et attribution de la Légion d'honneur à titre étranger ou indigène, en particulier en roi d'Annam Than-Taï, au Kinh-luoc du Tonkin, à des princes siamois membres de la mission siamoise en Cochinchine, 1887-1912; INDO AF 91; INDO AF 91/4
      - Propositions en faveur de fonctionnaires de l'Indochine, 1889-1895; INDO AF 91; INDO AF 91/5
      - Attribution de médailles d'honneur et de sauvetage (ordre alphabétique); commandes de médailles, 1864-1899; INDO AF 91; INDO AF 91/6